臺灣臺中地方法院刑事判決             100年度訴字第2422號
公  訴  人  臺灣臺中地方法院檢察署檢察官
被      告  黃品源
選任辯護人  周復興律師
上列被告因違反毒品危害防制條例案件，經檢察官提起公訴（10
0 年度偵字第13850 、15931 號），茲本院判決如下：
    主  文
黃品源所犯如附表主文欄所示之罪，均累犯，各處如附表主文欄
所示之刑（含主刑及從刑）。主刑部分，應執行有期徒刑拾年，
從刑部分併執行之。
    犯罪事實
一、黃品源（綽號「阿久」、「阿平」）曾於民國88年間因重傷
    害案件，經本院以88年度少訴字第13號刑事判決判處有期徒
    刑3 年，經上訴由臺灣高等法院臺中分院以96年度重少上更
    (三)字第66號刑事判決撤銷原審判決，改判處有期徒刑1 年6
    月，並依中華民國96年罪犯減刑條例減為有期徒刑9 月，經
    上訴由最高法院以97年度臺上字第1062號刑事判決駁回上訴
    確定，經移送執行，於98年5 月26日因縮短刑期假釋出監並
    付保護管束，而於98年6 月17日保護管束期滿即因減刑而赦
    免。詎其不知悔改，明知海洛因、甲基安非他命分別屬毒品
    危害防制條例第2 條第2 項第1 、2 款規定之第一、二級毒
    品，非經許可，不得持有、販賣，且第一級毒品海洛因亦不
    得轉讓他人，竟於下列時、地為各行為：
  (一)個別10次基於販賣第一級毒品海洛因以營利之犯意，意圖營
    利，以其所有不詳廠牌價值約新臺幣（下同）1 千5 百元之
    行動電話1 支（內先後安裝行動電話門號0973—94664 號、
    0982—859374號、0983—574074號、0920—428413號晶片卡
    各1 張，均未扣案）作為對外聯絡工具，由如【附表】編號
    1 至編號3 、編號5 至編號9 、編號11、編號12「相對人欄
    」所示之相對人，以如【附表】編號1 至編號3 、編號5 至
    編號9 、編號11、編號12「交易毒品種類、地點、方式欄」
    所示之行動電話直接撥打如【附表】編號1 至編號3 、編號
    5 至編號9 、編號11、編號12「交易毒品種類、地點、方式
    欄」所示之黃品源使用上開行動電話門號與黃品源聯絡，經
    雙方約定購買金額、交貨地點後，由黃品源於如【附表】編
    號1 至編號3 、編號5 至編號9 、編號11、編號12「交易時
    間欄」、「交易毒品種類、地點、方式欄」所示之時間、地
    點，分別販賣如【附表】編號1 至編號3 、編號5 至編號9
    、編號11、編號12「交易價格欄」所示之第一級毒品海洛因
    予如【附表】編號1 至編號3 、編號5 至編號9 、編號11、
    編號12「相對人欄」所示之相對人。
  (二)另基於販賣第二級毒品甲基安非他命以營利之犯意，意圖營
    利，以其所有上開所示不詳廠牌行動電話1 支（內裝行動電
    話門號0982—859374號晶片卡1 張，均未扣案）作為對外聯
    絡工具，由陳鈞銘以如【附表】編號4 「交易毒品種類、地
    點、方式欄」所示之行動電話直接撥打黃品源使用上開行動
    電話門號與黃品源聯絡，經雙方約定購買金額、交貨地點後
    ，由黃品源於如【附表】編號4 「交易時間欄」、「交易毒
    品種類、地點、方式欄」所示之時間、地點，販賣如【附表
    】編號4 「交易價格欄」所示之第二級毒品甲基安非他命予
    陳鈞銘1 次。
  (三)又個別2 次基於無償轉讓第一級毒品海洛因之犯意，以其所
    有前揭不詳廠牌價值約1 千5 百元之行動電話1 支（內裝行
    動電話門號0983—574074號晶片卡1 張，均未扣案）作為對
    外聯絡工具，由如【附表】編號10、編號13「相對人欄」所
    示之相對人即黃家豐、謝志忠，各以如【附表】編號10、編
    號13「交易毒品種類、地點、方式欄」所示之行動電話直接
    撥打黃品源使用上開行動電話門號與黃品源聯絡，由黃品源
    分別於如【附表】編號10、編號13「交易時間欄」、「交易
    毒品種類、地點、方式欄」所示之時間、地點，將摻入重量
    不詳之微量海洛因（淨重未超過5 公克）之香菸1 支，各無
    償轉讓予黃家豐、謝志忠施用完畢。嗣經警方據報，並由臺
    灣臺中地方法院檢察署檢察官向本院聲請核准對黃品源持用
    上開行動電話門號施以通訊監察後，復於100 年6 月16日下
    午4 時40分，因其另案通緝，至其位於臺中市○○區○○路
    四段821 號10樓之10住處逮捕，並扣得其所有並於為【附表
    】所示犯行時，供秤量毒品所用之電子磅秤2 臺、於【附表
    】編號12所示販賣海洛因後剩餘之第一級毒品海洛因3 包（
    合計淨重0.53公克，送鑑採驗耗用量小於0.01公克，驗餘淨
    重0.53公克，空包裝總重0.9 公克）、第一級毒品海洛因1
    包（淨重0.12公克，驗餘淨重0.1 公克，空包裝重0.29公克
    ）、於【附表】編號2 所示販賣甲基安非他命後剩餘之第二
    級毒品甲基安非他命2 包（分別驗前淨重0.0379公克，驗餘
    淨重0.037 公克；驗前淨重0.0353公克，驗餘淨重0.034 公
    克）；另扣得其所有與本案無關之吸食器1 支、粉末貳包（
    合計淨重6.06公克，驗餘淨重6.04公克，空包裝總重0.74公
    克），始發現上情。
二、案經臺中市政府警察局第二分局報請臺灣臺中地方法院檢察
    署檢察官偵查起訴。
    理  由
一、證據能力部分：
  (一)按檢察官職司追訴犯罪，就審判程序之訴訟構造言，檢察官
    係屬與被告相對立之當事人一方，偵查中對被告以外之人所
    為之偵查筆錄，或被告以外之人向檢察官所提之書面陳述，
    性質上均屬傳聞證據。自理論上言，如未予被告反對詰問、
    適當辯解之機會，一律准其為證據，似有違當事人進行主義
    之精神，對被告之防禦權亦有所妨礙；然而現階段刑事訴訟
    法規定檢察官代表國家偵查犯罪、實施公訴，必須對於被告
    之犯罪事實負舉證之責，依法其有訊問被告、證人及鑑定人
    之權，證人、鑑定人且須具結，而實務運作時，偵查中檢察
    官向被告以外之人所取得之陳述，原則上均能遵守法律規定
    ，不致違法取供，其可信性極高，為兼顧理論與實務，乃於
    修正刑事訴訟法時，增列第159 條之1 第2 項，明定被告以
    外之人（含被害人、證人等）於偵查中向檢察官所為陳述，
    除顯有不可信之情況者外，得為證據，並於92年9 月1 日施
    行（最高法院94年度臺上字第7416號判決意旨參照）。又所
    謂「顯有不可信性」，係指陳述是否出於供述者之真意、有
    無違法取供情事之信用性而言，故應就偵查或調查筆錄製作
    之原因、過程及其功能等加以觀察其信用性，據以判斷該傳
    聞證據是否有顯不可信或有特別可信之情況而例外具有證據
    能力，並非對其陳述內容之證明力如何加以論斷，二者之層
    次有別，不容混淆（最高法院94年度臺上字第629 號判決要
    旨可參）。經查，如【附表】「證據欄」所示證人於偵訊中
    證述，均係以證人之身分，由檢察官告以具結之義務及偽證
    之處罰，經其等具結，而於負擔偽證罪之處罰心理下所為，
    係經以具結擔保其等證述之真實性；且上揭證人分別於檢察
    官訊問時之證述（參見如【附表】「證據欄」所示），並無
    證據顯示係遭受強暴、脅迫、詐欺、利誘等外力干擾情形，
    或在影響其等心理狀況致妨礙其等自由陳述等顯不可信之情
    況下所為。上開證人分別於偵訊時之陳述，既無顯不可信之
    情況，依上開說明，自均有證據能力。
  (二)按被告以外之人（包括證人、鑑定人、告訴人、被害人及共
    同被告等）於審判外之陳述雖不符刑事訴訟法第159 條之1
    至之4 之規定，而經當事人於審判程序同意作為證據，法院
    審酌該言詞陳述或書面陳述作成時之情況，認為適當者，亦
    得為證據，刑事訴訟法第159 條之5 第1 項定有明文。其立
    法意旨在於傳聞證據未經當事人之反對詰問予以核實，原則
    上先予排除。惟若當事人已放棄反對詰問權，於審判程序中
    表明同意該等傳聞證據可作為證據，基於尊重當事人對傳聞
    證據之處分權使訴訟程序得以順暢進行，上開傳聞證據則有
    證據能力（最高法院94年度臺上字第4890號判決要旨參照）
    。又按當事人、代理人或辯護人於法院調查證據時，知有第
    159 條第1 項不得為證據之情形，而未於言詞辯論終結前聲
    明異議者，視為有前項之同意，刑事訴訟法第159 條之5 第
    2 項亦定有明文。亦即，傳聞證據未經當事人之反對詰問予
    以核實，原則上先予排除，惟若當事人已放棄詰問或未聲明
    異議，基於證據資料愈豐富，愈有助於真實發現之理念，且
    強化言詞辯論主義，法院自可承認該傳聞證據例外擁有證據
    能力。經查，證人即如【附表】「相對人欄」所示之相對人
    分別於警詢中之陳述（參見如【附表】「證據欄」所示），
    雖均係被告以外之人於審判外之陳述，性質上屬傳聞證據，
    惟經檢察官、被告黃品源及其選任辯護人均同意作為證據，
    又本院審酌該言詞陳述作成時之情況，並查無其他不法之情
    狀，足認為得為本案之證據，依刑事訴訟法第159 條之5 之
    規定，有證據能力。
  (三)又通訊監察之監聽譯文如係被告以外之人之司法警察（官）
    監聽人員，於審判外將監聽所得資料以現譯方式整理後予以
    記錄而得，則本質上屬於被告以外之人於審判外之書面陳述
    ，為傳聞證據，依刑事訴訟法第159 條第1 項規定，除法律
    有規定者外，不得作為證據。故如欲採被告以外之人於審判
    外之書面陳述為證據時，必須符合法律所規定之例外情形，
    方得認其審判外之書面陳述有證據能力，並須於判決中具體
    扼要說明其符合傳聞證據例外之情況及心證理由，否則即有
    違證據法則及判決不備理由之違誤（最高法院98年度臺上字
    第669 號判決要旨參照）。另按無證據能力、未經合法調查
    之證據，不得作為判斷之依據，刑事訴訟法第155 條第2 項
    定有明文。而證據能力之有無，乃法院應依職權調查、認定
    之事項，不因當事人未加爭執，即可毋庸調查而逕認有證據
    能力。又文書，由公務員製作者，應記載製作之年、月、日
    及其所屬機關，由製作人簽名，刑事訴訟法第39條定有明文
    （最高法院97年度臺上字第994 號判決要旨參照）。至通訊
    監察之錄音、錄影，其所錄取之聲音或畫面，既係憑機械力
    拍錄，未經人為操控，該錄音、錄影經依刑事訴訟法第165
    條之1 第2 項規定之調查程序後，自有證據能力（最高法院
    98年度臺上字第669 號判決要旨參照）。又按有事實足認被
    告或犯罪嫌疑人有最輕本刑為3 年以上有期徒刑之罪嫌，並
    危害國家安全或社會秩序情節重大，而有相當理由可信其通
    訊內容與本案有關，且不能或難以其他方法蒐集或調查證據
    者，得發通訊監察書；前項通訊監察書，偵查中由檢察官依
    司法警察機關聲請或依職權以書面記載第11條之事項，並敘
    明理由、檢附相關文件，聲請該管法院核發；檢察官受理申
    請案件，應於2 小時內核覆。如案情複雜，得經檢察長同意
    延長2 小時。法院於接獲檢察官核轉受理申請案件，應於24
    小時內核覆。審判中由法官依職權核發。法官並得於通訊監
    察書上對執行人員為適當之指示，通訊保障及監察法第5 條
    第1 項第1 款、第2 項定有明文。經查，臺中市政府警察局
    第二分局監察號碼：0973—946640號、0982—859374號、09
    83—574074號譯文紀錄表各1 份（參見本院卷宗(一)第129 頁
    至第172 頁），係由製作人即臺中市政府警察局第二分局警
    員羅少豪自100 年4 月29日起至同年6 月21日止負責製作簽
    名，核與前揭規定之程式相符；且上揭譯文係司法警察人員
    ，以被告涉嫌販賣第一級毒品罪嫌，危害社會秩序情節重大
    ，並有相當理由可信其通訊內容與本案有關，難以其他方法
    蒐集或調查證據為由，經由臺灣臺中地方法院檢察署檢察官
    向本院聲請核發通訊監察書，經本院於100 年4 月29日核發
    100 年聲監字第000557號、於100 年5 月2 日核發100 年聲
    監字第000678號通訊監察書辦理，此有該通訊監察書及電話
    附表各2 份（參見本院卷宗(一)第112 頁至第116 頁）附卷可
    稽，是上揭監聽譯文，係司法警察依本院核發通訊監察書，
    就合法監聽電話錄製錄音帶而聽譯所得，且經檢察官、被告
    及其選任辯護人均同意作為證據，又本院查無其他不法之情
    狀，足認得為本案之證據，依刑事訴訟法第159 條之5 之規
    定，有證據能力。
  (四)法院或檢察官依刑事訴訟法第208 條規定囑託醫院、學校或
    其他相當之機關、團體為鑑定時，祇須其以言詞或書面提出
    之鑑定報告，符合刑事訴訟法第206 條第1 項、第208 條所
    規定之形式要件，即具有證據能力，此即屬於刑事訴訟法第
    159 條第1 項所稱「法律有規定」之特別情形，與同法第15
    9 條之4 規定無涉（最高法院96年度臺上字第6842號判決要
    旨參照）；又依刑事訴訟法第198 條、第208 條之規定，所
    謂鑑定乃指於刑事訴訟程序中為取得證據資料而由檢察官或
    法官指定具有特別知識經驗之鑑定人、學校、機關或團體，
    就特定之事物，以其專業知識加以分析、實驗而作判斷，以
    為偵查或審判之參考。故而，不論鑑定人或鑑定機關、學校
    、團體，均應由檢察官或法官視具體個案之需要而為選任，
    始符合刑事訴訟法第198 條、第208 條之規範本旨，否則所
    為鑑定，仍屬於傳聞證據。但對於司法警察機關調查中之案
    件，或有量大或急迫之情形，為因應實務之現實需求，認為
    當然有鑑定之必要者，基於檢察一體之原則，得由該管檢察
    長對於轄區內之案件，以事前概括選任鑑定人或囑託鑑定機
    關（團體）之方式，俾便轄區內之司法警察官、司法警察對
    於調查中之此類案件，得即時送請事前已選任之鑑定人或囑
    託之鑑定機關（團體）實施鑑定，業經法務部92年9 月1 日
    法檢字第0920035083號函釋在卷。衡諸上揭說明，仍屬受檢
    察官囑託鑑定，則鑑定人依刑事訴訟法第206 條所出具之上
    揭檢驗鑑定通知書，屬上開刑事訴訟法第159 條第1 項規定
    中之「法律另有規定」，則依上開規定之反面解釋，屬傳聞
    證據之例外，自有證據能力（最高法院95年度臺上字第6648
    號判決要旨參照）。經查，本案經警於100 年6 月16日查扣
    之粉末3 包、碎塊狀1 包、粉末2 包、晶體2 包，係經查獲
    之司法警察先行拍照存證，再依規定分別送請法務部調查局
    濫用藥物實驗室、行政院衛生署草屯療養院鑑定，雖送鑑單
    位為臺中市政府警察局第二分局，然法務部調查局濫用藥物
    實驗室100 年7 月12日調科壹字第10023015420 號鑑定書、
    行政院衛生署草屯療養院100 年6 月29日草療鑑字第080005
    533 號鑑定書影本各1 紙（參見臺灣臺中地方法院檢察署10
    0 年度偵字第13850 號偵查卷宗第207 頁、第206 頁），均
    為實施鑑定之人員依專業知識經驗陳述其判斷意見，自屬刑
    事訴訟法第159 條第1 項所指例外情形，且該鑑定書內已具
    體載明鑑定方法（即以化學呈色法、氣相層析質譜法）及其
    結果，已符合鑑定報告書之法定記載要件，自均具有證據能
    力。
  (五)以下本案所引用被告以外之人於審判外之言詞或書面陳述（
    除理由欄一(一)(二)(三)(四)部分外），而不符合刑事訴訟法第159
    條之1 至第159 條之4 之規定者，均經本院於審理時當庭直
    接提示而為合法之調查，檢察官、被告及其選任辯護人均同
    意作為證據，本院審酌前開證據作成或取得之狀況，均無非
    法或不當取證之情事，亦無顯不可信之情況，故認為適當而
    均得作為證據。是前開證據，依刑事訴訟法第159 條之5 之
    規定，均具有證據能力，先予敘明。
  (六)除法律另有規定外，實施刑事訴訟程序之公務員因違背法定
    程序取得之證據，其有無證據能力之認定，應審酌人權保障
    及公共利益之均衡維護，刑事訴訟法第158 條之4 定有明文
    。本案所引用之非供述證據，並無證據證明係實施刑事訴訟
    程序之公務員違背法定程序所取得，且檢察官、被告及其選
    任辯護人均未表示無證據能力，自應認均具有證據能力。
  (七)按被告之自白，非出於強暴、脅迫、利誘、詐欺、疲勞訊問
    、違法羈押或其他不正之方法，且與事實相符者，得為證據
    ，刑事訴訟法第156 條第1 項定有明文。本案被告分別於警
    詢、偵訊及本院審理中所為之自白，被告及其選任辯護人於
    本院審理時，均未提出其他證據足資證明被告分別於警詢、
    偵訊中及本院審理中所為之自白，有何遭受「強暴、脅迫、
    利誘、詐欺、疲勞訊問、違法羈押或其他不正之方法」之情
    狀，以供本院得以即時調查審認；復參酌下述非屬供述證據
    部分之證據，足認被告於警詢、偵訊中及本院審理時所為之
    自白，且與犯罪事實相符者，依法具有證據能力。
二、又按施用毒品者所稱其向某人買受毒品之指證，不得作為有
    罪判決之唯一證據，仍須調查其他必要之證據，以察其是否
    與事實相符；蓋毒品買受者之指證，其憑信性於通常一般人
    已有所懷疑，尚難確信其為真實，況依毒品危害防制條例第
    17條之規定，其供出毒品來源因而破獲者，復得減輕其刑，
    則其指證之真實性猶有疑慮，是施用毒品者之指證，其真實
    性有待其他必要證據加以補強。所謂必要之補強證據，固不
    以證明販賣毒品犯罪構成要件之全部事實為必要，但以與施
    用者之指證具有相當之關聯性為前提，其經與施用者之指證
    綜合判斷，已達於通常一般人均不致有所懷疑，而得確信施
    用者之指證為真實者，始得為有罪之認定（最高法院97年度
    臺上字第277 號、同院97年度臺上字第865 號判決要旨參照
    ），先予指明。
三、經查：
  (一)上開犯罪事實，業據被告黃品源分別於警詢、偵查中及本院
    審理時，均坦承不諱（參見如【附表】「證據欄」所載），
    核與如【附表】「證據欄」所示之證人分別於警詢中陳述、
    於偵訊中及本院審理中具結證述（參見如【附表】「證據欄
    」所載）內容相符，爰審酌上揭證人與被告間並無仇恨嫌隙
    ，在客觀上如【附表】「證據欄」所示之證人並無虛詞誣陷
    被告之必要，況上揭證人曾因施用毒品，經法院裁定觀察、
    勒戒或判刑，或其等尿液經檢驗結果，分別驗出嗎啡陽性或
    甲基安非他命陽性反應等情，此有臺灣高等法院被告前案紀
    錄表各1 份（參見本院卷宗(一)第29頁至第71頁）、詮昕科技
    股份有限公司濫用藥物尿液檢驗報告及真實姓名對照表影本
    各5 紙（參見本院卷宗(一)第179 、180 頁、第183 頁至第19
    0 頁）附卷可參，足徵上揭證人確有施用第一級毒品海洛因
    或第二級毒品甲基安非他命而需購買海洛因、甲基安非他命
    或無償受讓海洛因施用之需求；且被告分別使用行動電話門
    號0973—94664 號、0982—859374號、0983—574074號、09
    20—428413號，經警方依本院核發通訊監察書對被告施以通
    訊監察或調取雙向通聯紀錄，亦發現如【附表】「證據欄」
    所示之證人確有各以其等使用如【附表】「交易毒品種類、
    地點、方式欄」所示之行動電話撥打予被告，並與被告聯繫
    等情，此有如【附表】「證據欄」所示之通訊監察譯文、雙
    向通聯紀錄附卷可參；雖觀諸上揭證人與被告通話內容僅有
    與被告約定見面地點，而未均明確提及交易毒品之名稱、金
    額及數量等情，然上揭證人有施用第一級毒品海洛因或第二
    級毒品甲基安非他命之需求，已如前述，復審酌國內對於販
    賣或轉讓毒品者科以高度刑責，衡情一般販毒者或供毒者為
    避免遭警方監聽查緝，而於通訊中少有逕以「毒品」、「海
    洛因」、「甲基安非他命」等名稱或相近用語稱之，而幾乎
    均以暗語或彼此有默契之含混語意而為溝通，是警方合法執
    行通訊監察所得內容中，雖雙方未明示購買第一級毒品海洛
    因、第二級毒品甲基安非他命或轉讓第一級毒品海洛因，然
    其等於聯絡後，至約定地點見面再為買賣或轉讓毒品，並無
    違背經驗法則及論理法則，仍得據以認定毒品海洛因、甲基
    安非他命交易或轉讓海洛因行為之存在。另參酌如【附表】
    「證據欄」所示之證人分別於警詢、偵訊中及本院審理中，
    對於購買或轉讓海洛因、購買甲基安非他命之方式等相關細
    節性事項，核與被告分別於警詢、偵訊中及本院審理中之自
    白內容相符，且相當明確，故上揭證人此部分證詞，均無瑕
    疵，確非虛捏之詞，均應可採信。此外，另有被告所有並於
    為如【附表】所示犯行時，供秤量毒品所用之電子磅秤2 臺
    扣案可佐；另扣案之粉末3 包（合計淨重0.53公克，送鑑採
    驗耗用量小於0.01公克，驗餘淨重0.53公克，空包裝總重0.
    9 公克）、碎塊狀1 包（淨重0.12公克，驗餘淨重0.1 公克
    ，空包裝重0.29公克），經送驗後係第一級毒品海洛因；另
    扣案晶體2 包（分別驗前淨重0.0379公克，驗餘淨重0.037
    公克；驗前淨重0.0353公克，驗餘淨重0.034 公克），經送
    驗結果則為第二級毒品甲基安非他命等情，此有法務部調查
    局濫用藥物實驗室100 年7 月12日調科壹字第10023015420
    號鑑定書、行政院衛生署草屯療養院100 年6 月29日草療鑑
    字第080005533 號鑑定書影本各1 紙（參見臺灣臺中地方法
    院檢察署100 年度偵字第13850 號偵查卷宗第207 頁、第20
    6 頁）附卷可稽，而上揭海洛因4 包係被告於【附表】編號
    編號12所示販賣海洛因後剩餘之物，甲基安非他命2 包則係
    被告於【附表】編號2 所示販賣甲基安非他命後剩餘之物等
    情，業據被告於本院審理中陳述明確（參見本院卷宗(二)第47
    頁）。是被告確有各於如【附表】所示之時、地，販賣及轉
    讓第一級毒品海洛因、販賣第二級毒品甲基安非他命之事實
    ，均應堪認定。
  (二)按「安非他命」係屬毒品危害防制條例第2 條第2 項第2 款
    所列之第2 級毒品，「甲基安非他命」則屬同條項款附表（
    即其附表2 編號89）所載之相類製品，依行政院衛生署管制
    藥品管理局之相關函釋，二者雖多為硫酸鹽或鹽酸鹽，可溶
    於水，為白色、略帶苦味之結晶，但使用劑量及致死劑量，
    仍屬有別，且目前國內發現者似都為甲基安非他命之鹽酸鹽
    ，可見安非他命與甲基安非他命，係毒性有差別之第二級毒
    品（最高法院98年度臺上字第3200號判決要旨參照）。扣案
    之被告黃品源所有供【附表】編號4 販賣第二級毒品後所剩
    餘之毒品，經鑑定結果確係第二級毒品甲基安非他命，已如
    前述，是被告、證人陳鈞銘分別於警詢及偵訊中所稱之「安
    非他命」，實應係甲基安非他命，【附表】編號4 「證據欄
    」所示本案被告、證人陳鈞銘之警詢筆錄、偵訊筆錄內，顯
    係將「甲基安非他命」誤載為「安非他命」，附此敘明。
  (三)另按毒品危害防制條例第4 條之販賣毒品罪，行為人祇須有
    營利之意圖而販入或賣出毒品者，其犯罪即屬成立，並不因
    行為人所獲得之利益係現金或其他實物而有不同（最高法院
    97年度臺上字第2422號判決要旨參照）；又按販賣毒品之所
    謂販賣行為，係行為人基於營利之目的，而販入或賣出毒品
    而言。販賣毒品者，其主觀上須有營利之意圖，且客觀上有
    販賣之行為，即足構成，至於實際上是否已經獲利，則非所
    問。即於有償讓與他人之初，係基於營利之意思，並著手實
    施，而因故無法高於購入之原價出售，最後不得不以原價或
    低於原價讓與他人時，仍屬販賣行為。必也始終無營利之意
    思，縱以原價或低於原價有償讓與他人，方難謂為販賣行為
    ，而僅得以轉讓罪論處（最高法院93年度臺上字第1651號判
    決要旨參照）。經查，第一級毒品海洛因、第二級毒品甲基
    安非他命害人匪淺，政府明令禁止非法施用販賣，若非有利
    可圖，被告當無甘冒重典而販賣之理；況被告係利用向他人
    購得海洛因、甲基安非他命後再添加糖粉，轉售他人賺取差
    價，並供自己免費施用第一、二級毒品以牟利等情，業經被
    告於本院審理中陳述明確（參見本院卷宗(二)第49頁）。是被
    告就如犯罪事實欄一(一)(二)所示部分，有從中賺取牟利之意圖
    及事實，亦可認定。
  (四)綜上所述，被告分別於警詢、偵訊及本院審理中之自白，均
    核與上揭事證相符，足堪採信，本案事證明確，被告所為各
    如【附表】所示上揭犯行，均應堪認定。
四、按海洛因、甲基安非他命分別屬毒品危害防制條例第2 條第
    2 項第1 、2 款所規定之第一、二級毒品，不得非法持有、
    販賣及轉讓。又一犯罪行為同時有2 種以上之法律規定可資
    處罰者，為法條競合，應先依「重法優於輕法」、「後法優
    於前法」等法理，以決定適用之法律，已如前述。是明知甲
    基安非他命為藥事法所規定之禁藥仍販賣，除應成立毒品危
    害防制條例第4 條第2 項之販賣第二級毒品罪外，亦同時構
    成藥事法第83條第1 項之販賣禁藥罪，為一犯罪行為同時有
    2 種法律可資處罰之法條競合，應依「重法優於輕法」、「
    後法優於前法」法理，擇一處斷。依藥事法第83條第1 項明
    文規定販賣禁藥罪，其法定刑為「7 年以下有期徒刑，得併
    科新臺幣5 百萬元以下罰金。」；又毒品危害防制條例第4
    條第2 項定有販賣第二級毒品罪，法定刑則為「無期徒刑或
    7 年以上有期徒刑，得併科新臺幣1 千萬元以下罰金。」。
    經比較後，就販賣第二級毒品部分，毒品危害防制條例第4
    條第2 項之法定本刑較藥事法第83條第1 項之法定本刑之罪
    為重。是依前述「重法優於輕法」之法理，被告為如【附表
    】編號4 所示之販賣第二級毒品甲基安非他命犯行，應優先
    適用毒品危害防制條例第4 條第2 項之規定處斷，先予敘明
    。
五、核被告就犯罪事實欄一(一)所示即如【附表】編號1 至編號3
    、編號5 至編號9 、編號11、編號12部分所為，均係犯毒品
    危害防制條例第4 條第1 項之販賣第一級毒品既遂罪；就犯
    罪事實欄一(二)所示即如【附表】編號4 部分所為，係犯毒品
    危害防制條例第4 條第2 項之販賣第二級毒品既遂罪；另就
    犯罪事實欄一(三)所示即【附表】編號10、編號13部分所為，
    均係犯毒品危害防制條例第8 條第1 項之轉讓第一級毒品既
    遂罪。被告各次持有第一級毒品海洛因之目的既各在販賣、
    轉讓第一級毒品海洛因，又其持有第二級毒品甲基安非他命
    之目的，亦係在販賣第二級毒品甲基安非他命，則其持有第
    一級毒品海洛因、第二級毒品甲基安非他命之低度行為，應
    分別各為販賣、轉讓之高度行為所吸收，均不另論罪。被告
    所犯上開販賣、轉讓第一級毒品罪、販賣第二級毒品罪，犯
    意各別，行為互異，應分論併罰。又依赦免法第1 條明文，
    減刑係屬赦免之一種寬典，是被告之刑期因減刑條例實施而
    赦免，則其究否構成累犯，應自該赦免之翌日起算至本件犯
    罪行為時，是否在5 年以內為斷，並非按執行完畢之日期起
    算（最高法院84年度臺非字第94號判決要旨參照）。經查，
    被告曾於88年間因重傷害案件，經本院以88年度少訴字第13
    號刑事判決判處有期徒刑3 年，經上訴由臺灣高等法院臺中
    分院以96年度重少上更(三)字第66號刑事判決撤銷原審判決，
    改判處有期徒刑1 年6 月，並依中華民國96年罪犯減刑條例
    減為有期徒刑9 月，經上訴由最高法院以97年度臺上字第10
    62號刑事判決駁回上訴確定，經移送執行，於98年5 月26日
    因縮短刑期假釋出監並付保護管束，而於98年6 月17日保護
    管束期滿即因減刑而赦免等情，此有臺灣高等法院被告前案
    紀錄表、臺灣臺中地方法院檢察署刑案資料查註紀錄表各1
    份存卷可考，其受徒刑一部之執行而赦免後，於5 年內故意
    再犯本案有期徒刑以上之各罪，均應依刑法第47條第1 項之
    規定，論以累犯，且除就販賣第一級毒品罪之法定刑為死刑
    或無期徒刑部分，就販賣第二級毒品罪之法定刑為無期徒刑
    部分，依刑法第64條第1 項、第65條第1 項規定，不得加重
    外，僅各就其他之法定刑部分依法加重之。又被告既已於偵
    查中、本院審理中就【附表】編號1 至編號12所示販賣、轉
    讓第一級毒品海洛因；販賣第二級毒品甲基安非他命之行為
    自白犯罪等情，此有上揭筆錄各1 份附卷可參，均應依毒品
    危害防制條例第17條第2 項之規定各減輕其刑，並依法先加
    後減之。再按刑法第59條規定犯罪之情狀顯可憫恕者，得酌
    量減輕其刑，其所謂「犯罪之情狀」，與同法第57條規定科
    刑時應審酌之一切情狀，並非有截然不同之領域，於裁判上
    酌減其刑時，應就犯罪一切情狀（包括第57條所列舉之10款
    事項），予以全盤考量，審酌其犯罪有無可憫恕之事由（即
    有無特殊之原因與環境，在客觀上足以引起一般同情，以及
    宣告法定低度刑，是否猶嫌過重等等），以為判斷。按（修
    正前）販賣第一級毒品罪之法定刑為「死刑或無期徒刑；處
    無期徒刑者，得併科新臺幣1 千萬元以下罰金」，然同為販
    賣第一級毒品之人，其原因動機不一，犯罪情節未必盡同，
    或有大盤毒梟者，亦有中、小盤之分，甚或僅止於吸毒者友
    儕間為求互通有無之有償轉讓者亦有之，其販賣行為所造成
    危害社會之程度自屬有異，法律科處此類犯罪，所設之（修
    正前）法定最低本刑卻同為「無期徒刑，得併科新臺幣1 千
    萬元以下罰金」，不可謂不重。於此情形，倘依其情狀處以
    有期徒刑，即足以懲儆，並可達防衛社會之目的者，自非不
    可依客觀之犯行與主觀之惡性二者加以考量其情狀，是否有
    可憫恕之處，適用刑法第59條之規定酌量減輕其刑，期使個
    案裁判之量刑，能斟酌至當，符合比例原則（最高法院95年
    度臺上字第6157號判決要旨參照）。被告就犯罪事實欄一(一)
    所示（即如【附表】編號1 至編號3 、編號5 至編號9 、編
    號11、編號12部分）販賣第一級毒品海洛因既遂犯行，雖無
    視國家對於杜絕毒品危害之禁令，其行為固屬不當，且販賣
    第一級毒品既遂次數合計雖達10次，應予非難，然販賣金額
    非鉅，其販賣第一級毒品犯行之對象僅有5 人，所為販賣第
    一級毒品既遂之犯罪情節，相對於長期大量販賣毒品之大毒
    梟而言，顯然對社會治安及國民健康之危害較小，從被告犯
    案情節觀之，倘遽處以販賣第一級毒品既遂罪之最低刑度，
    尚屬情輕法重，難謂符合罪刑相當性及比例原則，更無從與
    大毒梟之惡行有所區隔，是其上開販賣第一級毒品既遂之犯
    罪情狀相較於法定重刑，在客觀上足以引起一般人之同情，
    情節尚堪憫恕，爰均依刑法第59條之規定酌量各減輕其刑，
    上開刑有加重及減輕部分者，並各依法先加（不得加重部分
    除外）後遞減之。至被告為犯罪事實欄一(三)所示（即如【附
    表】編號4 ）販賣第二級毒品甲基安非他命之犯行，已如前
    述，其在客觀上均無足以引起社會上一般人之同情，而可憫
    恕之情形，爰不依刑法第59條之規定減輕其刑。又被告就犯
    罪事實欄一(三)所示（即如【附表】編號10、編號13）轉讓第
    一級毒品海洛因予證人黃家豐、謝志忠之行為，因被告轉讓
    海洛因之淨重不詳，況依被告所述各僅有摻入香菸1 支之微
    量，依「罪疑惟輕」原則，且無積極證據證明被告轉讓之海
    洛因數量已達行政院98年11月20日院臺法字第0980073647B
    號令頒轉讓毒品加重其刑之數量標準第2 條關於第一級毒品
    在淨重5 公克以上之規定，故被告轉讓第一級毒品罪，當無
    依上揭規定加重其刑之適用。爰審酌被告無視於國家對於杜
    絕毒品犯罪之禁令，明知毒品對於身體健康之戕害，竟轉讓
    海洛因予他人或為貪圖不法利益，販賣予他人施用，危害社
    會治安及國民健康，並助長施用毒品歪風，因施用毒品而散
    盡家財、連累家人，或為購買毒品鋌而走險者，更不可勝計
    ，本應予以嚴懲，惟其販賣毒品所獲不法利益尚非鉅大，轉
    讓毒品數量無多，於本院審理中坦白承認等一切情狀，分別
    量處如【附表】各編號「主文欄」所示之刑，並定其應執行
    刑，以資懲儆。
六、又刑分主刑及從刑，主刑如不成立，從刑即失其附麗；沒收
    為從刑之一種，自應附隨於主刑存在，故毒品危害防制條例
    第18條第1 項所謂「查獲」之第一、二級毒品，係指經有罪
    判決事實欄認定與被告犯罪事實有關之毒品而言（最高法院
    98年度臺上字第7330號判決要旨參照）；另按毒品危害防制
    條例第19條第1 項規定，犯第4 條之罪者，其供犯罪所用或
    因犯罪所得之財物，均沒收之，如全部或一部不能沒收時，
    追徵其價額或以其財產抵償之。但該條項並無如同條例第18
    條第1 項所定「不問屬於犯人與否，沒收之」之明文，自屬
    相對沒收主義之立法。是其應沒收之物，應以屬被告所有者
    為限。又該規定所稱「追徵其價額」者，係指所沒收之物為
    金錢以外之其他財物而無法沒收時，應追徵其價額，使其繳
    納與原物相當之價額。如所得財物為金錢而無法沒收時，始
    應「以其財產抵償之」（最高法院95年度臺上字第305 號判
    決要旨參照）。亦即，按毒品危害防制條例第19條第1 項規
    定性質上係沒收之補充規定。其屬於本條所定沒收之標的，
    如得以直接沒收者，判決主文僅宣告沒收即可，不生「追徵
    其價額」或「以其財產抵償之」問題，須沒收之標的全部或
    一部不能沒收時，始生「追徵其價額」或「以其財產抵償之
    」選項問題。而「追徵其價額」或「以其財產抵償之」係屬
    兩種選項，分別係針對現行貨幣以外之其他財產與現行貨幣
    而言。本規定所稱「追徵其價額」者，係指所沒收之物為金
    錢以外之其他財物而無法沒收時，因其實際價值不確定，應
    追徵其價額，使其繳納與原物相當之價額，並無以其財產抵
    償之問題。倘嗣後追徵其金錢價額，不得結果而須以其財產
    抵償者，要屬行政執行機關依強制執行之法律之執行問題，
    即無不能執行之情形，自毋庸諭知「或以其財產抵償之」。
    如不能沒收之沒收標的為金錢時，因價值確定，判決主文直
    接宣告「以其財產抵償之」即可，不發生追徵價額之問題（
    最高法院99年6 月29日99年度第5 次刑事庭會議(二)決議要旨
    參照）；至毒品危害防制條例第19條規定，所稱因犯罪所得
    之物，自以實際所得者為限，苟無所得或尚未取得者，自無
    從為沒收追繳之諭知（最高法院89年度臺上字第3434號判決
    要旨參照），亦即，毒品危害防制條例第19條第1 項係規定
    沒收因犯罪（製造、販賣或運輸毒品）所得之財物，並不及
    於因犯罪所得之利益（最高法院89年度臺上字第1244號判決
    要旨參照）。又按刑罰法令關於沒收之規定，有採職權沒收
    主義與義務沒收主義。職權沒收，指法院就屬於被告所有，
    並供犯罪所用或因犯罪所得之物，仍得本於職權為斟酌沒收
    與否之宣告，例如刑法第38條第1 項第2 款、第3 款、第3
    項前段等屬之。義務沒收，又可分為絕對義務沒收與相對義
    務沒收二者。前者指凡法條規定「不問屬於犯人與否，沒收
    之」者屬之，法院就此等之物，無審酌餘地，除已證明滅失
    者外，不問屬於犯人與否或有無查扣，均應沒收之；後者指
    凡供犯罪所用或因犯罪所得之物，均應予以沒收，但仍以屬
    於被告或共犯所有者為限。毒品危害防制條例第19條第3 項
    規定，犯同條例第4 條之罪所使用之水、陸、空交通工具，
    應予沒收，並非以專供犯上開之罪所用之物，始得沒收之。
    且此項沒收採義務沒收主義，故凡供犯上開之罪所用之物，
    即應依該條項之規定，宣告沒收之。惟因其未有「不問屬於
    犯人與否，沒收之」之規定，故仍以屬於犯人所有者為限，
    始得沒收（最高法院93年度臺上字第2751號判決要旨參照）
    。經查：
  (一)扣案之粉末3 包（合計淨重0.53公克，送鑑採驗耗用量小於
    0.01公克，驗餘淨重0.53公克，空包裝總重0.9 公克）、碎
    塊狀1 包（淨重0.12公克，驗餘淨重0.1 公克，空包裝重0.
    29公克），經送驗後均係第一級毒品海洛因，且係被告於如
    【附表】編號12所示販賣海洛因後剩餘；另扣案晶體2 包（
    分別驗前淨重0.0379公克，驗餘淨重0.037 公克；驗前淨重
    0.0353公克，驗餘淨重0.034 公克），經送驗結果則為第二
    級毒品甲基安非他命，且係被告於如【附表】編號4 所示販
    賣甲基安非他命後剩餘等情，均已如前述，且該包裝海洛因
    、甲基安非他命之塑膠袋均會有極微量海洛因、甲基安非他
    命殘留，業已無法與毒品析離，亦經法務部調查局以93年3
    月19日調科壹字第09300113060 號函釋明確，均屬違禁物，
    不問是否屬於犯人所有與否，依毒品危害防制條例第18條第
    1 項前段規定，併予宣告沒收銷燬之。又鑑定耗損之毒品，
    既已滅失，即無庸併予宣告沒收銷燬，附此敘明。
  (二)被告上揭販賣第一、二級毒品海洛因、甲基安非他命之所得
    ，其中被告已向如【附表】編號1 至編號3 、編號5 至編號
    9 、編號11、編號12「相對人欄」所示相對人收取現金或紅
    貴賓犬，均已如前述，是如【附表】編號1 至編號3 、編號
    5 至編號9 、編號11、編號12「交易價格欄」所示之已收取
    現金或紅貴賓犬部分，雖均未扣案，然屬被告因犯罪所得之
    財物，各應依毒品危害防制條例第19條第1 項之規定宣告沒
    收，就現金部分如全部或一部不能沒收時，應以其財產抵償
    之；另就紅貴賓犬部分如全部或一部不能沒收時，應追徵其
    價額。至如【附表】編號4 「交易價格欄」所示之買賣價金
    被告販賣第二級毒品甲基安非他命，僅係取得「抵銷債務」
    之財產上利益，並未因此而得有財物，依上揭說明，無從為
    沒收追繳之諭知。
  (三)至未扣案不詳廠牌且價值1 千5 百元之行動電話1 支、行動
    電話門號0973—94664 號、0982—859374號、0983—574074
    號、0920—428413號晶片卡各1 張，該行動電話係由被告購
    得，而上開門號晶片卡雖非由被告所申辦，但係其向友人購
    得，並將之用於【附表】所示聯絡販賣、轉讓第一級毒品海
    洛因、販賣第二級毒品甲基安非他命事宜等情，業據被告分
    別於本院準備程序供述明確（參見本院卷宗(一)第222 頁），
    並有威寶電信股份有限公司、亞太電信股份有限公司、臺灣
    大哥大股份有限公司函文檢附之申請書資料各1 份（參見本
    院卷宗(一)第193 頁至第211 頁）附卷可參，核屬相符，堪認
    被告已因價購而取得上開行動電話及晶片卡之所有權，雖被
    告於本院準備程序中陳稱，該行動電話業已遺失等語，然本
    院查無證據證明該行動電話及晶片卡4 張均業已滅失，就如
    【附表】所示之犯行部分，爰各依毒品危害防制條例第19條
    第1 項之規定宣告沒收，如全部或一部不能沒收時，應追徵
    其價額。
  (四)扣案之電子磅秤2 臺係被告所有供為【附表】所示犯行時，
    供秤量毒品所用之物，已如前述，爰依刑法第38條第1 項第
    2 款之規定併予宣告沒收。
  (五)至扣案之吸食玻璃管1 支雖為被告所有之物，且為供其自己
    施用毒品所用之物；另扣案粉末2 包（合計淨重6.06公克，
    驗餘淨重6.04公克，空包裝總重0.74公克），送驗後結果未
    發現法定毒品成分，此有法務部調查局濫用藥物實驗室100
    年7 月12日調科壹字第10023015420 號鑑定書影本1 紙（參
    見臺灣臺中地方法院檢察署100 年度偵字第13850 號偵查卷
    宗第207 頁）附卷可稽，而上揭無法定毒品反應粉末，僅係
    被告所有之物等情，業據被告於本院審理中陳述明確，本院
    亦查無積極證據證明與本案販賣、轉讓毒品之犯行有關，且
    非違禁物，爰不予本案宣告沒收，附此敘明。
  (六)又被告雖駕駛喜美廠牌之車牌號碼4507—G2號自用小客車至
    【附表】編號3 所示交易地點，然該車輛非被告所有，而係
    被告向不知情之配偶賴玉婷借用等情，業據被告於本院準備
    程序中陳述明確（參見本院卷宗(一)第222 頁反面），並有車
    號查詢汽車車籍資料1 紙（參見本院卷宗(一)第72頁）附卷可
    參，依上揭說明，爰不併予宣告沒收。
  (七)又數罪併罰，應分別宣告其罪之刑，並依刑法第51條各款規
    定，定其應執行之刑；此所稱其罪之「刑」，不僅指主刑而
    言，沒收之從刑亦包括在內，此觀刑法第51條第9 款，就宣
    告多數沒收者，分別明定其應執行之標準自明。被告所為上
    開犯行，犯意各別，應分論併罰，經本院分別宣告各該罪之
    刑，於定其應執行之刑時，就從刑部分，自應依刑法第51條
    第9 款規定一併諭知其應執行之刑。
據上論斷，應依刑事訴訟法第299 條第1 項前段，毒品危害防制
條例第4 條第1 項、第2 項、第8 條第1 項、第17條第2 項、第
18條第1 項前段、第19條第1 項，刑法第11條、第47條第1 項、
第59條、第38條第1 項第2 款、第51條第5 、9 款，判決如主文
。
本案經檢察官王淑月到庭執行職務。
中    華    民    國   100    年    12    月    8     日
                  刑事第二庭     審判長法  官 鄭永玉
                                       法  官 潘曉玫
                                       法  官 唐中興
以上正本證明與原本無異。
如不服本判決應於收受判決後10日內向本院提出上訴書狀，並應
敘述具體理由；其未敘述上訴理由者，應於上訴期間屆滿後20日
內向本院補提理由書（均須按他造當事人之人數附繕本）「切勿
逕送上級法院」。
中    華    民    國   100    年    12    月    8     日
                                       書記官 簡雅文
【附錄本判決論罪科刑法條全文】：
毒品危害防制條例第4 條
製造、運輸、販賣第一級毒品者，處死刑或無期徒刑；處無期徒
刑者，得併科新臺幣2 千萬元以下罰金。
製造、運輸、販賣第二級毒品者，處無期徒刑或7 年以上有期徒
刑，得併科新臺幣1 千萬元以下罰金。
製造、運輸、販賣第三級毒品者，處5 年以上有期徒刑，得併科
新臺幣7 百萬元以下罰金。
製造、運輸、販賣第四級毒品者，處3 年以上10年以下有期徒刑
，得併科新臺幣3 百萬元以下罰金。
製造、運輸、販賣專供製造或施用毒品之器具者，處1 年以上7
年以下有期徒刑，得併科新臺幣1 百萬元以下罰金。
前5 項之未遂犯罰之。
毒品危害防制條例第8 條
轉讓第一級毒品者，處1 年以上7 年以下有期徒刑，得併科新臺
幣1 百萬元以下罰金。
轉讓第二級毒品者，處6 月以上5 年以下有期徒刑，得併科新臺
幣70萬元以下罰金。
轉讓第三級毒品者，處3 年以下有期徒刑，得併科新臺幣30萬元
以下罰金。
轉讓第四級毒品者，處1 年以下有期徒刑，得併科新臺幣10萬元
以下罰金。
前4 項之未遂犯罰之。
轉讓毒品達一定數量者，加重其刑至二分之一，其標準由行政院
定之。
【附表】：日期：民國；金額：新臺幣
┌──┬───┬─────┬───┬──────────┬────┬────────┬────────┐
│編號│行為人│交易時間  │相對人│交易毒品種類、地點、│交易價格│      證據      │      主文      │
│    │      │          │      │方式【備註】        │        │                │                │
├──┼───┼─────┼───┼──────────┼────┼────────┼────────┤
│ 1  │黃品源│於100 年4 │林君儒│由林君儒分別於100 年│2 千元  │1.被告分別於偵查│黃品源販賣第一級│
│    │      │月7 日晚上│      │4 月7 日晚上10時45分│        │  中及本院審理中│毒品，累犯，處有│
│    │      │11時55分後│      │、同日晚上10時53分、│        │  之自白（參見臺│期徒刑柒年捌月，│
│    │      │之某時許（│      │同日晚上11時15分、同│        │  灣臺中地方法院│扣案之電子磅秤貳│
│    │      │起訴書誤載│      │日晚上11時55分以其所│        │  檢察署100 年度│臺、未扣案之行動│
│    │      │為同日晚上│      │使用之門號0981—5261│        │  偵字第13850 號│電話壹支（含門號│
│    │      │11時許）  │      │66號行動電話，與黃品│        │  偵查卷宗第29頁│0973—946640號晶│
│    │      │          │      │源所使用之門號0973—│        │  至第33頁、第18│片卡壹張）、未扣│
│    │      │          │      │946640號行動電話聯絡│        │  9 頁及本院卷宗│案之販賣第一級毒│
│    │      │          │      │後，雙方約定購買海洛│        │  (一)第222 頁、本│品所得價金新臺幣│
│    │      │          │      │因之時、地及交易價格│        │  院卷宗(二)第47頁│貳仟元，均沒收，│
│    │      │          │      │，林君儒即於左列時間│        │  反面）。      │未扣案之販賣第一│
│    │      │          │      │至約定地點即黃品源位│        │2.證人林君儒分別│級毒品所得價金新│
│    │      │          │      │於臺中市○○區○○路│        │  於警詢中陳稱、│臺幣貳仟元，如全│
│    │      │          │      │四段821 號10樓之10住│        │  偵訊中具結之證│部或一部不能沒收│
│    │      │          │      │處，由黃品源販賣價值│        │  述（參見臺中市│時，以其財產抵償│
│    │      │          │      │2 千元之第一級毒品海│        │  政府警察局第二│之；未扣案之行動│
│    │      │          │      │洛因1 包予林君儒收受│        │  分局中市二警分│電話壹支（含門號│
│    │      │          │      │，林君儒並將購買上開│        │  偵字第10000204│0973—946640號晶│
│    │      │          │      │海洛因之價金交付予黃│        │  42號警卷第52頁│片卡壹張），如全│
│    │      │          │      │品源，而完成交易。  │        │  至第54頁；臺灣│部或一部不能沒收│
│    │      │          │      │                    │        │  臺中地方法院檢│時，應追徵其價額│
│    │      │          │      │【備註】原起訴書附表│        │  察署100 年度偵│。              │
│    │      │          │      │        編號1 部分  │        │  字第13850 號偵│                │
│    │      │          │      │                    │        │  查卷宗第147 頁│                │
│    │      │          │      │                    │        │  ）。          │                │
│    │      │          │      │                    │        │3.威寶資料查詢1 │                │
│    │      │          │      │                    │        │  紙、門號0973—│                │
│    │      │          │      │                    │        │  946640號雙向通│                │
│    │      │          │      │                    │        │  聯紀錄1 份（參│                │
│    │      │          │      │                    │        │  見本院卷宗(一)第│                │
│    │      │          │      │                    │        │  74頁、第78頁反│                │
│    │      │          │      │                    │        │  面）。        │                │
├──┼───┼─────┼───┼──────────┼────┼────────┼────────┤
│ 2  │黃品源│於100 年4 │林君儒│由林君儒分別於100 年│3 千元  │1.被告分別於偵查│黃品源販賣第一級│
│    │      │月9 日下午│      │4 月9 日凌晨零時28分│        │  中及本院審理中│毒品，累犯，處有│
│    │      │1 時32分後│      │、同日凌晨零時29分、│        │  之自白（參見臺│期徒刑柒年玖月，│
│    │      │之某時許  │      │同日凌晨零時35分、同│        │  灣臺中地方法院│扣案之電子磅秤貳│
│    │      │          │      │日凌晨零時49分、同日│        │  檢察署100 年度│臺、未扣案之行動│
│    │      │          │      │凌晨零時58分、同日凌│        │  偵字第13850 號│電話壹支（含門號│
│    │      │          │      │晨3 時56分、同日凌晨│        │  偵查卷宗第29頁│0973—946640號晶│
│    │      │          │      │3 時58分、同日下午1 │        │  至第33頁、第18│片卡壹張）、未扣│
│    │      │          │      │時14分、同日下午1 時│        │  9 頁及本院卷宗│案之販賣第一級毒│
│    │      │          │      │17分、同日下午1 時32│        │  (一)第222 頁、本│品所得價金新臺幣│
│    │      │          │      │分以其所使用之門號09│        │  院卷宗(二)第47頁│仟元，均沒收，│
│    │      │          │      │81—526166號行動電話│        │  反面）。      │未扣案之販賣第一│
│    │      │          │      │，與黃品源所使用之門│        │2.證人林君儒分別│級毒品所得價金新│
│    │      │          │      │號0973—946640號行動│        │  於警詢中陳稱、│臺幣仟元，如全│
│    │      │          │      │電話聯絡後，雙方約定│        │  偵訊中具結之證│部或一部不能沒收│
│    │      │          │      │購買海洛因之時、地及│        │  述（參見臺中市│時，以其財產抵償│
│    │      │          │      │交易價格，林君儒即於│        │  政府警察局第二│之；未扣案之行動│
│    │      │          │      │左列時間至約定地點即│        │  分局中市二警分│電話壹支（含門號│
│    │      │          │      │黃品源位於臺中市北屯│        │  偵字第10000204│0973—946640號晶│
│    │      │          │      │區○○路○段821 號10│        │  42號警卷第52頁│片卡壹張），如全│
│    │      │          │      │樓之10住處，由黃品源│        │  至第54頁；臺灣│部或一部不能沒收│
│    │      │          │      │販賣價值3 千元之第一│        │  臺中地方法院檢│時，應追徵其價額│
│    │      │          │      │級毒品海洛因1 包予林│        │  察署100 年度偵│。              │
│    │      │          │      │君儒收受，林君儒並將│        │  字第13850 號偵│                │
│    │      │          │      │購買上開海洛因之價金│        │  查卷宗第147 頁│                │
│    │      │          │      │交付予黃品源，而完成│        │  ）。          │                │
│    │      │          │      │交易。              │        │3.威寶資料查詢1 │                │
│    │      │          │      │                    │        │  份、門號0973—│                │
│    │      │          │      │【備註】原起訴書附表│        │  946640號雙向通│                │
│    │      │          │      │        編號2 部分  │        │  聯紀錄1 份（參│                │
│    │      │          │      │                    │        │  見本院卷宗(一)第│                │
│    │      │          │      │                    │        │  74頁、第79頁反│                │
│    │      │          │      │                    │        │  面）。        │                │
├──┼───┼─────┼───┼──────────┼────┼────────┼────────┤
│ 3  │黃品源│於100 年5 │賴俊雄│由賴俊雄分別於100 年│2 千元  │1.被告分別於偵查│黃品源販賣第一級│
│    │      │月4 日下午│      │5 月4 日凌晨3 時4 分│        │  中及本院審理中│毒品，累犯，處有│
│    │      │3 時許    │      │、同日凌晨3 時14分、│        │  之自白（參見臺│期徒刑柒年捌月，│
│    │      │          │      │同日凌晨3 時31分、同│        │  中市政府警察局│扣案之電子磅秤貳│
│    │      │          │      │日凌晨3 時32分以其所│        │  第二分局中市二│臺、未扣案之行動│
│    │      │          │      │使用之門號0938—3997│        │  警分偵字第1000│電話壹支（含門號│
│    │      │          │      │18號行動電話，與黃品│        │  020442號警卷第│0982—859374號晶│
│    │      │          │      │源所使用之門號0982—│        │  8 頁；臺灣臺中│片卡壹張）、未扣│
│    │      │          │      │859374號行動電話聯絡│        │  地方法院檢察署│案之販賣第一級毒│
│    │      │          │      │後，雙方約定購買海洛│        │  100 年度偵字第│品所得價金新臺幣│
│    │      │          │      │因之時、地及交易價格│        │  13850 號偵查卷│貳仟元，均沒收，│
│    │      │          │      │，賴俊雄始於左列時間│        │  宗第33頁及本院│未扣案之販賣第一│
│    │      │          │      │至約定地點即臺中市北│        │  卷宗(一)第222 頁│級毒品所得價金新│
│    │      │          │      │屯區○○路與昌平路交│        │  、本院卷宗(二)第│臺幣貳仟元，如全│
│    │      │          │      │叉路口附近處之某水果│        │  48頁反面）。  │部或一部不能沒收│
│    │      │          │      │攤位，另黃品源駕駛其│        │2.證人賴俊雄分別│時，以其財產抵償│
│    │      │          │      │不知情配偶賴玉婷所有│        │  於警詢中陳稱、│之；未扣案之行動│
│    │      │          │      │之車牌號碼4507—G2號│        │  偵訊中及本院審│電話壹支（含門號│
│    │      │          │      │自用小客車至上揭地點│        │  理中具結之證述│0982—859374號晶│
│    │      │          │      │，由黃品源販賣價值2 │        │  （參見臺中市政│片卡壹張），如全│
│    │      │          │      │千元之第一級毒品海洛│        │  府警察局第二分│部或一部不能沒收│
│    │      │          │      │因1 包予賴俊雄收受，│        │  局中市二警分偵│時，應追徵其價額│
│    │      │          │      │賴俊雄並將購買上開海│        │  字第0000000000│。              │
│    │      │          │      │洛因之價金交付予黃品│        │  號警卷第32頁；│                │
│    │      │          │      │源，而完成交易。    │        │  臺灣臺中地方法│                │
│    │      │          │      │                    │        │  院檢察署100 年│                │
│    │      │          │      │【備註】原起訴書附表│        │  度他字第2623號│                │
│    │      │          │      │        編號3 部分  │        │  偵查卷宗第45頁│                │
│    │      │          │      │                    │        │  ；本院卷宗(二)第│                │
│    │      │          │      │                    │        │  38頁反面至第39│                │
│    │      │          │      │                    │        │  頁）。        │                │
│    │      │          │      │                    │        │3.亞太行動資料查│                │
│    │      │          │      │                    │        │  詢1 份、門號09│                │
│    │      │          │      │                    │        │  82—859374號雙│                │
│    │      │          │      │                    │        │  向通聯紀錄1 份│                │
│    │      │          │      │                    │        │  、通訊監察譯文│                │
│    │      │          │      │                    │        │  （參見本院卷宗│                │
│    │      │          │      │                    │        │  (一)第87頁、第88│                │
│    │      │          │      │                    │        │  頁反面、第132 │                │
│    │      │          │      │                    │        │  頁）。        │                │
├──┼───┼─────┼───┼──────────┼────┼────────┼────────┤
│ 4  │黃品源│於100 年5 │陳鈞銘│因黃品源於左列時間，│1 千元  │1.被告分別於偵查│黃品源販賣第二級│
│    │      │月中旬某日│      │至陳鈞銘經營位於臺中│（以修車│  中及本院審理中│毒品，累犯，處有│
│    │      │          │      │市○區○○○路5 號汽│費用抵償│  之自白（參見臺│期徒刑年柒月，│
│    │      │          │      │車修配場處修理車輛之│之，未實│  灣臺中地方法院│扣案之第二級毒品│
│    │      │          │      │際，由黃品源販賣價值│際收取價│  檢察署100 年度│甲基安非他命貳包│
│    │      │          │      │1 千元之第二級毒品甲│金）    │  偵字第13850 號│（分別驗前淨重零│
│    │      │          │      │基安非他命1 包予陳鈞│        │  偵查卷宗第33頁│點零柒玖公克，│
│    │      │          │      │銘收受，雙方約定由黃│        │  、第189 頁至第│驗餘淨重零點零│
│    │      │          │      │品源以修車費用抵償陳│        │  191 頁及本院卷│柒公克；驗前淨重│
│    │      │          │      │鈞銘購買上開甲基安非│        │  宗(一)第222 頁、│零點零伍公克│
│    │      │          │      │他命之價金，而完成交│        │  本院卷宗(二)第49│，驗餘淨重零點零│
│    │      │          │      │易。                │        │  頁）。        │肆公克）沒收銷│
│    │      │          │      │                    │        │2.證人陳鈞銘分別│燬之，扣案之電子│
│    │      │          │      │【備註】原起訴書附表│        │  於警詢中陳稱、│磅秤貳臺沒收。  │
│    │      │          │      │        編號4 部分  │        │  偵訊中具結之證│                │
│    │      │          │      │                    │        │  述（參見臺中市│                │
│    │      │          │      │                    │        │  政府警察局第二│                │
│    │      │          │      │                    │        │  分局中市二警分│                │
│    │      │          │      │                    │        │  偵字第10000204│                │
│    │      │          │      │                    │        │  42號警卷第71頁│                │
│    │      │          │      │                    │        │  至第72頁；臺灣│                │
│    │      │          │      │                    │        │  臺中地方法院檢│                │
│    │      │          │      │                    │        │  察署100 年度偵│                │
│    │      │          │      │                    │        │  字第13850 號偵│                │
│    │      │          │      │                    │        │  查卷宗第149 頁│                │
│    │      │          │      │                    │        │  ）。          │                │
├──┼───┼─────┼───┼──────────┼────┼────────┼────────┤
│ 5  │黃品源│於100 年5 │廖允收│由廖允收於100 年5 月│1 千元  │1.被告分別於偵查│黃品源販賣第一級│
│    │      │月19日中午│      │19日中午12時33分，使│        │  中及本院審理中│毒品，累犯，處有│
│    │      │12時33分後│      │用門號0983—359001號│        │  之自白（參見臺│期徒刑柒年柒月，│
│    │      │之某時許  │      │行動電話，與黃品源使│        │  灣臺中地方法院│扣案之電子磅秤貳│
│    │      │          │      │用門號0983—574074號│        │  檢察署100 年度│臺、未扣案之行動│
│    │      │          │      │行動電話聯絡後，雙方│        │  偵字第13850 號│電話壹支（含門號│
│    │      │          │      │約定購買海洛因之時、│        │  偵查卷宗第33頁│0983—574074號晶│
│    │      │          │      │地及交易價格，廖允收│        │  、第189 頁至第│片卡壹張）、未扣│
│    │      │          │      │始於左列時間至約定地│        │  191 頁及本院卷│案之販賣第一級毒│
│    │      │          │      │點即黃品源位於臺中市│        │  宗(一)第222 頁、│品所得價金新臺幣│
│    │      │          │      │北屯區○○路○段821 │        │  本院卷宗(二)第48│壹仟元，均沒收，│
│    │      │          │      │號10樓之10住處，由黃│        │  頁）。        │未扣案之販賣第一│
│    │      │          │      │品源販賣價值1 千元之│        │2.證人廖允收分別│級毒品所得價金新│
│    │      │          │      │第一級毒品海洛因1 包│        │  於警詢中陳稱、│臺幣壹仟元，如全│
│    │      │          │      │予廖允收收受，廖允收│        │  偵訊中具結之證│部或一部不能沒收│
│    │      │          │      │並將購買上開海洛因之│        │  述（參見臺中市│時，以其財產抵償│
│    │      │          │      │價金交付予黃品源，而│        │  政府警察局第二│之；未扣案之行動│
│    │      │          │      │完成交易。          │        │  分局中市二警分│電話壹支（含門號│
│    │      │          │      │                    │        │  偵字第10000204│0983—574074號晶│
│    │      │          │      │【備註】原起訴書附表│        │  42號警卷第64頁│片卡壹張），如全│
│    │      │          │      │        編號5 部分  │        │  至第65頁；臺灣│部或一部不能沒收│
│    │      │          │      │                    │        │  臺中地方法院檢│時，應追徵其價額│
│    │      │          │      │                    │        │  察署100 年度偵│。              │
│    │      │          │      │                    │        │  字第13850 號偵│                │
│    │      │          │      │                    │        │  查卷宗第151 頁│                │
│    │      │          │      │                    │        │  至第153 頁）。│                │
│    │      │          │      │                    │        │3.門號0983—5740│                │
│    │      │          │      │                    │        │  74號雙向通聯紀│                │
│    │      │          │      │                    │        │  錄1 份（見本院│                │
│    │      │          │      │                    │        │  卷宗(一)第97頁、│                │
│    │      │          │      │                    │        │  第102 頁反面）│                │
│    │      │          │      │                    │        │  。            │                │
├──┼───┼─────┼───┼──────────┼────┼────────┼────────┤
│ 6  │黃品源│於100 年5 │林萬川│由林萬川分別於100 年│1 千元  │1.被告分別於偵查│黃品源販賣第一級│
│    │      │月19日下午│      │5 月19日下午5 時56分│        │  中及本院審理中│毒品，累犯，處有│
│    │      │6 時4 分後│      │、同日下午6 時3 分、│        │  之自白（參見臺│期徒刑柒年柒月，│
│    │      │之某時許（│      │同日下午6 時4 分，使│        │  灣臺中地方法院│扣案之電子磅秤貳│
│    │      │起訴書誤載│      │用門號0983—533866號│        │  檢察署100 年度│臺、未扣案之行動│
│    │      │為同日下午│      │行動電話，與黃品源使│        │  偵字第13850 號│電話壹支（含門號│
│    │      │4 時許）  │      │用門號0920—428413號│        │  偵查卷宗第33頁│0920—428413號晶│
│    │      │          │      │行動電話聯絡後，雙方│        │  、第189 頁至第│片卡壹張）、未扣│
│    │      │          │      │約定購買海洛因之時、│        │  191 頁及本院卷│案之販賣第一級毒│
│    │      │          │      │地及交易價格，林萬川│        │  宗(一)第222 頁、│品所得價金新臺幣│
│    │      │          │      │始於左列時間至約定地│        │  本院卷宗(二)第48│壹仟元，均沒收，│
│    │      │          │      │點即黃品源位於臺中市│        │  頁反面）。    │未扣案之販賣第一│
│    │      │          │      │北屯區○○路○段821 │        │2.證人林萬川分別│級毒品所得價金新│
│    │      │          │      │號10樓之10住處，由黃│        │  於警詢中陳稱、│臺幣壹仟元，如全│
│    │      │          │      │品源販賣價值1 千元之│        │  偵訊中具結之證│部或一部不能沒收│
│    │      │          │      │第一級毒品海洛因1 包│        │  述（參見臺中市│時，以其財產抵償│
│    │      │          │      │予林萬川收受，林萬川│        │  政府警察局第二│之；未扣案之行動│
│    │      │          │      │並將購買上開海洛因之│        │  分局中市二警分│電話壹支（含門號│
│    │      │          │      │價金交付予黃品源，而│        │  偵字第10000204│0920—428413號晶│
│    │      │          │      │完成交易。          │        │  42號警卷第20頁│片卡壹張），如全│
│    │      │          │      │                    │        │  至第22頁；臺灣│部或一部不能沒收│
│    │      │          │      │【備註】原起訴書附表│        │  臺中地方法院檢│時，應追徵其價額│
│    │      │          │      │        編號6 部分  │        │  察署100 年度偵│。              │
│    │      │          │      │                    │        │  字第13850 號偵│                │
│    │      │          │      │                    │        │  查卷宗第181 頁│                │
│    │      │          │      │                    │        │  ）。          │                │
│    │      │          │      │                    │        │3.臺灣大哥大資料│                │
│    │      │          │      │                    │        │  查詢1 紙、門號│                │
│    │      │          │      │                    │        │  0920—428413號│                │
│    │      │          │      │                    │        │  雙向通聯紀錄1 │                │
│    │      │          │      │                    │        │  份（見本院卷宗│                │
│    │      │          │      │                    │        │  (一)第90頁、第94│                │
│    │      │          │      │                    │        │  頁）。        │                │
├──┼───┼─────┼───┼──────────┼────┼────────┼────────┤
│ 7  │黃品源│於100 年5 │林萬川│由林萬川分別於100 年│2 千元（│1.被告分別於偵查│黃品源販賣第一級│
│    │      │月21日下午│      │5 月21日上午10時41分│約定以紅│  中及本院審理中│毒品，累犯，處有│
│    │      │2 時25分後│      │起至同日下午2 時25分│貴賓犬1 │  之自白（參見臺│期徒刑柒年捌月，│
│    │      │之某時許（│      │止，接續使用門號0983│隻交付抵│  灣臺中地方法院│扣案之電子磅秤貳│
│    │      │起訴書誤載│      │—533866號行動電話，│銷之）  │  檢察署100 年度│臺、未扣案之行動│
│    │      │為同日下午│      │與黃品源使用門號0920│        │  偵字第13850 號│電話壹支（含門號│
│    │      │2 時許）  │      │—428413號行動電話聯│        │  偵查卷宗第33頁│0920—428413號晶│
│    │      │          │      │絡後，雙方約定購買海│        │  、第189 頁至第│片卡壹張）、販賣│
│    │      │          │      │洛因之時、地及交易價│        │  191 頁及本院卷│第一級毒品所得即│
│    │      │          │      │格，由林萬川先於同日│        │  宗(一)第222 頁、│紅貴賓犬壹隻，均│
│    │      │          │      │中午某時許，帶同黃品│        │  本院卷宗(二)第48│沒收，未扣案之行│
│    │      │          │      │源至位於臺中市霧峰區│        │  頁反面）。    │動電話壹支（含門│
│    │      │          │      │四德路之工廠處，出售│        │2.證人林萬川分別│號0920—428413號│
│    │      │          │      │價值2 千元之紅貴賓犬│        │  於警詢中陳稱、│晶片卡壹張）、販│
│    │      │          │      │1 隻交予黃品源收受，│        │  偵訊中具結之證│賣第一級毒品所得│
│    │      │          │      │2 人復於左列時間至黃│        │  述（參見臺中市│即紅貴賓犬壹隻，│
│    │      │          │      │品源位於臺中市北屯區│        │  政府警察局第二│如全部或一部不能│
│    │      │          │      │文心路四段821 號10樓│        │  分局中市二警分│沒收時，應追徵其│
│    │      │          │      │之10住處，由黃品源販│        │  偵字第10000204│價額。          │
│    │      │          │      │賣價值2 千元之第一級│        │  42號警卷第25頁│                │
│    │      │          │      │毒品海洛因1 包予林萬│        │  至第26頁；臺灣│                │
│    │      │          │      │川收受，並約定由黃品│        │  臺中地方法院檢│                │
│    │      │          │      │源以購買紅貴賓犬費用│        │  察署100 年度偵│                │
│    │      │          │      │抵償林萬川購買上開海│        │  字第13850 號偵│                │
│    │      │          │      │洛因之價金，而完成交│        │  查卷宗第179 頁│                │
│    │      │          │      │易。                │        │  反面）。      │                │
│    │      │          │      │                    │        │3.臺灣大哥大資料│                │
│    │      │          │      │【備註】原起訴書附表│        │  查詢1 紙、門號│                │
│    │      │          │      │        編號7 部分  │        │  0920—428413號│                │
│    │      │          │      │                    │        │  雙向通聯紀錄1 │                │
│    │      │          │      │                    │        │  份（見本院卷宗│                │
│    │      │          │      │                    │        │  (一)第90頁、第94│                │
│    │      │          │      │                    │        │  頁反面至第95頁│                │
│    │      │          │      │                    │        │  ）。          │                │
├──┼───┼─────┼───┼──────────┼────┼────────┼────────┤
│ 8  │黃品源│於100 年5 │林君儒│由林君儒分別於100 年│2 千元  │1.被告分別於偵查│黃品源販賣第一級│
│    │      │月27日晚上│      │5 月27日晚上7 時13分│        │  中及本院審理中│毒品，累犯，處有│
│    │      │7 時42分後│      │、同日晚上7 時42分，│        │  之自白（參見臺│期徒刑柒年捌月，│
│    │      │之某時許（│      │使用門號0983—332275│        │  灣臺中地方法院│扣案之電子磅秤貳│
│    │      │起訴書誤載│      │號行動電話，與黃品源│        │  檢察署100 年度│臺、未扣案之販賣│
│    │      │為同日晚上│      │使用門號0983—574074│        │  偵字第13850 號│第一級毒品所得價│
│    │      │7 時許）  │      │號行動電話聯絡後，雙│        │  偵查卷宗第29頁│金新臺幣貳仟元、│
│    │      │          │      │方約定購買海洛因之時│        │  至第33頁、第18│未扣案之行動電話│
│    │      │          │      │、地及交易價格，林君│        │  9 頁及本院卷宗│壹支（含門號0983│
│    │      │          │      │儒始於左列時間至約定│        │  (一)第222 頁、本│—574074號晶片卡│
│    │      │          │      │地點即黃品源位於臺中│        │  院卷宗(二)第48頁│壹張）均沒收，未│
│    │      │          │      │市○○區○○路四段82│        │  ）。          │扣案之販賣第一級│
│    │      │          │      │1 號10樓之10住處，由│        │2.證人林君儒分別│毒品所得價金新臺│
│    │      │          │      │黃品源販賣價值2 千元│        │  於警詢中陳稱、│幣貳仟元，如全部│
│    │      │          │      │之第一級毒品海洛因1 │        │  偵訊中具結之證│或一部不能沒收時│
│    │      │          │      │包予林君儒收受，林君│        │  述（參見臺中市│，以其財產抵償之│
│    │      │          │      │儒並將購買上開海洛因│        │  政府警察局第二│；未扣案之行動電│
│    │      │          │      │之價金交付予黃品源，│        │  分局中市二警分│話壹支（含門號09│
│    │      │          │      │而完成交易。        │        │  偵字第10000204│83—574074號晶片│
│    │      │          │      │                    │        │  42號警卷第52頁│卡壹張），如全部│
│    │      │          │      │【備註】原起訴書附表│        │  至第55頁；臺灣│或一部不能沒收時│
│    │      │          │      │        編號8 部分  │        │  臺中地方法院檢│，應追徵其價額。│
│    │      │          │      │                    │        │  察署100 年度偵│                │
│    │      │          │      │                    │        │  字第13850 號偵│                │
│    │      │          │      │                    │        │  查卷宗第147 頁│                │
│    │      │          │      │                    │        │  至第149頁）。 │                │
│    │      │          │      │                    │        │3.門號0983—5740│                │
│    │      │          │      │                    │        │  74號雙向通聯紀│                │
│    │      │          │      │                    │        │  錄1 份、通訊監│                │
│    │      │          │      │                    │        │  察譯文1 份（參│                │
│    │      │          │      │                    │        │  見本院卷宗(一)第│                │
│    │      │          │      │                    │        │  104 頁反面、第│                │
│    │      │          │      │                    │        │  140 頁）。    │                │
├──┼───┼─────┼───┼──────────┼────┼────────┼────────┤
│ 9  │黃品源│於100 年5 │謝志忠│由謝志忠分別於100 年│1 千元  │1.被告分別於偵查│黃品源販賣第一級│
│    │      │月29日下午│      │5 月29日下午5 時45分│        │  中及本院審理中│毒品，累犯，處有│
│    │      │6 時41分後│      │、同日下午6 時41分，│        │  之自白（參見臺│期徒刑柒年柒月，│
│    │      │之某時許  │      │使用門號0926—956740│        │  灣臺中地方法院│扣案之電子磅秤貳│
│    │      │          │      │號行動電話，與黃品源│        │  檢察署100 年度│臺、未扣案之行動│
│    │      │          │      │使用門號0983—574074│        │  偵字第13850 號│電話壹支（含門號│
│    │      │          │      │號行動電話聯絡後，雙│        │  偵查卷宗第29頁│0983—574074號晶│
│    │      │          │      │方約定購買海洛因之時│        │  至第33頁及本院│片卡壹張）、未扣│
│    │      │          │      │、地及交易價格，謝志│        │  卷宗(一)第222 頁│案之販賣第一級毒│
│    │      │          │      │忠另駕車搭載黃家豐於│        │  、本院卷宗(二)第│品所得價金新臺幣│
│    │      │          │      │左列時間，至約定地點│        │  48頁反面）。  │壹仟元，均沒收，│
│    │      │          │      │即黃品源位於臺中市北│        │2.證人謝志忠分別│未扣案之販賣第一│
│    │      │          │      │屯區○○路四段821 號│        │  於警詢中陳稱、│級毒品所得新臺幣│
│    │      │          │      │10樓之10住處，由黃品│        │  偵訊中及本院審│壹仟元，如全部或│
│    │      │          │      │源販賣價值1 千元之第│        │  理中具結之證述│一部不能沒收時，│
│    │      │          │      │一級毒品海洛因1 包予│        │  （參見臺中市政│以其財產抵償之；│
│    │      │          │      │謝志忠收受，謝志忠並│        │  府警察局第二分│未扣案之行動電話│
│    │      │          │      │將購買上開海洛因之價│        │  局中市二警分偵│壹支（含門號0983│
│    │      │          │      │金交付予黃品源，而完│        │  字第0000000000│—574074號晶片卡│
│    │      │          │      │成交易。            │        │  號警卷第37頁至│壹張），如全部或│
│    │      │          │      │                    │        │  第38頁；臺灣臺│一部不能沒收時，│
│    │      │          │      │【備註】原起訴書附表│        │  中地方法院檢察│應追徵其價額。  │
│    │      │          │      │        編號9 部分  │        │  署100 年度他字│                │
│    │      │          │      │                    │        │  第2623號偵查卷│                │
│    │      │          │      │                    │        │  宗第81頁；本院│                │
│    │      │          │      │                    │        │  卷宗(二)第40頁至│                │
│    │      │          │      │                    │        │  第41頁）。    │                │
│    │      │          │      │                    │        │3.門號0983—5740│                │
│    │      │          │      │                    │        │  74號雙向通聯紀│                │
│    │      │          │      │                    │        │  錄1 份、通訊監│                │
│    │      │          │      │                    │        │  察譯文1 份（參│                │
│    │      │          │      │                    │        │  見本院卷宗(一)第│                │
│    │      │          │      │                    │        │  106 頁、第146 │                │
│    │      │          │      │                    │        │  頁反面）。    │                │
├──┼───┼─────┼───┼──────────┼────┼────────┼────────┤
│ 10 │黃品源│於100 年5 │黃家豐│由黃家豐分別於100 年│無償轉讓│1.被告分別於警詢│黃品源轉讓第一級│
│    │      │月29日晚上│（即黃│5 月29日晚上6 時42分│        │  中及本院審理中│毒品，累犯，處有│
│    │      │7 時40分後│品源之│、同日晚上6 時46分、│        │  之自白（參見臺│期徒刑拾月。扣案│
│    │      │之某時許  │堂弟）│同日晚上7 時40分，接│        │  中市政府警察局│之電子磅秤貳臺、│
│    │      │          │      │續使用門號0982—0566│        │  第二分局中市二│未扣案之行動電話│
│    │      │          │      │87號行動電話，與黃品│        │  警分偵字第1000│壹支（含門號0983│
│    │      │          │      │源使用門號0983—5740│        │  020442號警卷第│—574074號晶片卡│
│    │      │          │      │74號行動電話聯絡後，│        │  10頁；本院卷宗│壹張）均沒收，未│
│    │      │          │      │謝志忠另駕車搭載黃家│        │  (一)第222 頁、本│扣案之行動電話壹│
│    │      │          │      │豐於左列時間，至黃品│        │  院卷宗(二)第49頁│支（含門號0983—│
│    │      │          │      │源位於臺中市北屯區文│        │  ）。          │574074號晶片卡壹│
│    │      │          │      │心路四段821 號10樓之│        │2.證人黃家豐分別│張），如全部或一│
│    │      │          │      │10住處，由黃品源將摻│        │  於警詢中陳稱、│部不能沒收時，應│
│    │      │          │      │入重量不詳之微量海洛│        │  於偵訊中具結證│追徵其價額。    │
│    │      │          │      │因（淨重未超過5 公克│        │  述（參見臺中市│                │
│    │      │          │      │）之香菸1 支，無償轉│        │  政府警察局第二│                │
│    │      │          │      │讓予黃家豐施用完畢。│        │  分局中市二警分│                │
│    │      │          │      │                    │        │  偵字第10000204│                │
│    │      │          │      │【備註】原起訴書附表│        │  42號警卷第41頁│                │
│    │      │          │      │        編號10部分  │        │  至第44頁；臺灣│                │
│    │      │          │      │                    │        │  臺中地方法院檢│                │
│    │      │          │      │                    │        │  察署100 年度他│                │
│    │      │          │      │                    │        │  字第2623號偵查│                │
│    │      │          │      │                    │        │  卷宗第119 頁至│                │
│    │      │          │      │                    │        │  第121 頁）；證│                │
│    │      │          │      │                    │        │  人謝志忠分別於│                │
│    │      │          │      │                    │        │  偵訊中及本院審│                │
│    │      │          │      │                    │        │  理中具結之證述│                │
│    │      │          │      │                    │        │  （參見臺灣臺中│                │
│    │      │          │      │                    │        │  地方法院檢察署│                │
│    │      │          │      │                    │        │  100 年度他字第│                │
│    │      │          │      │                    │        │  2623號偵查卷宗│                │
│    │      │          │      │                    │        │  第79頁；本院卷│                │
│    │      │          │      │                    │        │  宗(二)第40頁至第│                │
│    │      │          │      │                    │        │  41頁）。      │                │
│    │      │          │      │                    │        │3.門號0983—5740│                │
│    │      │          │      │                    │        │  74號雙向通聯紀│                │
│    │      │          │      │                    │        │  錄1 份、通訊監│                │
│    │      │          │      │                    │        │  察譯文1 份（參│                │
│    │      │          │      │                    │        │  見本院卷宗(一)第│                │
│    │      │          │      │                    │        │  106 頁、第146 │                │
│    │      │          │      │                    │        │  頁反面）。    │                │
├──┼───┼─────┼───┼──────────┼────┼────────┼────────┤
│ 11 │黃品源│於100 年5 │廖允收│由廖允收於100 年5 月│1 千元  │1.被告分別於偵查│黃品源販賣第一級│
│    │      │月29日晚上│      │29日晚上10時16分，使│        │  中及本院審理中│毒品，累犯，處有│
│    │      │10時16分後│      │用門號0983—359001號│        │  之自白（參見臺│期徒刑柒年柒月，│
│    │      │之某時許（│      │行動電話，與黃品源使│        │  灣臺中地方法院│扣案之電子磅秤貳│
│    │      │起訴書誤載│      │用門號0983—574074號│        │  檢察署100 年度│臺、未扣案之行動│
│    │      │為同日晚上│      │行動電話聯絡後，雙方│        │  偵字第13850 號│電話壹支（含門號│
│    │      │10時許）  │      │約定購買海洛因之時、│        │  偵查卷宗第29頁│0983—574074號晶│
│    │      │          │      │地及交易價格，廖允收│        │  至第33頁、第18│片卡壹張）、未扣│
│    │      │          │      │即於左列時間，至約定│        │  1 頁至第191 頁│案之販賣第一級毒│
│    │      │          │      │地點即黃品源位於臺中│        │  及本院卷宗(一)第│品所得價金新臺幣│
│    │      │          │      │市○○區○○路四段82│        │  222 頁、本院卷│壹仟元，均沒收，│
│    │      │          │      │1 號10樓之10住處後方│        │  宗(二)第48頁）。│未扣案之販賣第一│
│    │      │          │      │之巷子處，由黃品源販│        │2.證人廖允收分別│級毒品所得價金新│
│    │      │          │      │賣價值1 千元之第一級│        │  於警詢中陳稱、│臺幣壹仟元，如全│
│    │      │          │      │毒品海洛因1 包予廖允│        │  偵訊中具結之證│部或一部不能沒收│
│    │      │          │      │收收受，廖允收並將購│        │  述（參見臺中市│時，以其財產抵償│
│    │      │          │      │買上開海洛因之價金交│        │  政府警察局第二│之；未扣案之行動│
│    │      │          │      │付予黃品源，而完成交│        │  分局中市二警分│電話壹支（含門號│
│    │      │          │      │易。                │        │  偵字第10000204│0983—574074號晶│
│    │      │          │      │                    │        │  42號警卷第63頁│片卡壹張），如全│
│    │      │          │      │【備註】原起訴書附表│        │  至第65頁；臺灣│部或一部不能沒收│
│    │      │          │      │        編號11部分  │        │  臺中地方法院檢│時，應追徵其價額│
│    │      │          │      │                    │        │  察署100 年度偵│。              │
│    │      │          │      │                    │        │  字第13850 號偵│                │
│    │      │          │      │                    │        │  查卷宗第153 頁│                │
│    │      │          │      │                    │        │  ；本院卷宗(二)第│                │
│    │      │          │      │                    │        │  40頁至第41頁）│                │
│    │      │          │      │                    │        │  。            │                │
│    │      │          │      │                    │        │3.門號0983—5740│                │
│    │      │          │      │                    │        │  74號雙向通聯紀│                │
│    │      │          │      │                    │        │  錄1 份、通訊監│                │
│    │      │          │      │                    │        │  察譯文1 份（參│                │
│    │      │          │      │                    │        │  見本院卷宗(一)第│                │
│    │      │          │      │                    │        │  106 頁、第146 │                │
│    │      │          │      │                    │        │  頁反面）。    │                │
├──┼───┼─────┼───┼──────────┼────┼────────┼────────┤
│ 12 │黃品源│於100 年5 │謝志忠│由謝志忠分別於100 年│1 千元  │1.被告分別於警詢│黃品源販賣第一級│
│    │      │月31日下午│      │5 月31日下午1 時39分│        │  中及本院審理中│毒品，累犯，處有│
│    │      │2 時29分後│      │、同日下午1 時29分，│        │  之自白（參見臺│期徒刑柒年柒月，│
│    │      │之某時許（│      │使用門號0926—956740│        │  中市政府警察第│扣案之第一級毒品│
│    │      │起訴書誤載│      │號行動電話，與黃品源│        │  二分局中市警分│海洛因包（合計│
│    │      │為同日下午│      │使用門號0983—574074│        │  偵字第10020442│淨重零點伍公克│
│    │      │2 時許）  │      │號行動電話聯絡後，雙│        │  號警卷8 頁；臺│，送鑑採驗耗用量│
│    │      │          │      │方約定購買海洛因之時│        │  灣臺中地方法院│小於零點零壹公克│
│    │      │          │      │、地及交易價格，謝志│        │  檢察署100 年度│，驗餘淨重零點伍│
│    │      │          │      │忠於左列時間，至約定│        │  偵字第13850 號│公克，空包裝總│
│    │      │          │      │地點即黃品源位於臺中│        │  偵查卷宗第29頁│重零點玖公克）、│
│    │      │          │      │市○○區○○路四段82│        │  至第33頁及本院│第一級毒品海洛因│
│    │      │          │      │1 號10樓之10住處，由│        │  卷宗(一)第222 頁│壹包（淨重零點壹│
│    │      │          │      │黃品源販賣價值1 千元│        │  、本院卷宗(二)第│貳公克，驗餘淨重│
│    │      │          │      │之第一級毒品海洛因1 │        │  48頁反面）。  │零點壹公克，空包│
│    │      │          │      │包予謝志忠收受，謝志│        │2.證人謝志忠分別│裝重零點貳玖公克│
│    │      │          │      │忠並將購買上開海洛因│        │  於警詢中陳稱、│）沒收銷燬之，扣│
│    │      │          │      │之價金交付予黃品源，│        │  偵訊中及本院審│案之電子磅秤貳臺│
│    │      │          │      │而完成交易。        │        │  理中具結之證述│、未扣案之行動電│
│    │      │          │      │                    │        │  （參見臺中市政│話壹支（含門號09│
│    │      │          │      │【備註】原起訴書附表│        │  府警察局第二分│83—574074號晶片│
│    │      │          │      │        編號12部分  │        │  局中市二警分偵│卡壹張）、未扣案│
│    │      │          │      │                    │        │  字第0000000000│之販賣第一級毒品│
│    │      │          │      │                    │        │  號警卷第37頁至│所得價金新臺幣壹│
│    │      │          │      │                    │        │  第38頁；臺灣臺│仟元，均沒收，未│
│    │      │          │      │                    │        │  中地方法院檢察│扣案之販賣第一級│
│    │      │          │      │                    │        │  署100 年度他字│毒品所得價金新臺│
│    │      │          │      │                    │        │  第2623號偵查卷│幣壹仟元，如全部│
│    │      │          │      │                    │        │  宗第81頁；本院│或一部不能沒收時│
│    │      │          │      │                    │        │  卷宗(二)第40頁至│，以其財產抵償之│
│    │      │          │      │                    │        │  第41頁）。    │；未扣案之行動電│
│    │      │          │      │                    │        │3.門號0983—5740│話壹支（含門號09│
│    │      │          │      │                    │        │  74號雙向通聯紀│83—574074號晶片│
│    │      │          │      │                    │        │  錄1 份、通訊監│卡壹張），如全部│
│    │      │          │      │                    │        │  察譯文1 份（參│或一部不能沒收時│
│    │      │          │      │                    │        │  見本院卷宗(一)第│，應追徵其價額。│
│    │      │          │      │                    │        │  107 頁、第151 │                │
│    │      │          │      │                    │        │  頁反面）。    │                │
├──┼───┼─────┼───┼──────────┼────┼────────┼────────┤
│ 13 │黃品源│於100 年6 │謝志忠│由謝志忠分別於100 年│無償轉讓│1.被告於本院審理│黃品源轉讓第一級│
│    │      │月1 日下午│      │6 月1 日下午1 時8 分│        │  中之自白（參見│毒品，累犯，處有│
│    │      │2時30 分  │      │、同日下午1 時9 分、│        │  本院卷宗(一)第22│期徒刑壹年貳月，│
│    │      │          │      │同日下午1 時27分、同│        │  2 頁、本院卷宗│扣案之電子磅秤貳│
│    │      │          │      │日下午1 時59分，接續│        │  (二)第48頁反面）│臺、未扣案之行動│
│    │      │          │      │使用門號0926—956740│        │  。            │電話壹支（含門號│
│    │      │          │      │號行動電話，與黃品源│        │2.證人謝志忠分別│0983—574074號晶│
│    │      │          │      │使用門號0983—574074│        │  於警詢中陳稱、│片卡壹張）均沒收│
│    │      │          │      │號行動電話聯絡後，謝│        │  偵訊中及本院審│，未扣案之行動電│
│    │      │          │      │志忠搭乘黃家豐所駕駛│        │  理中具結之證述│話壹支（含門號09│
│    │      │          │      │之車輛，於左列時間，│        │  （參見臺中市政│83—574074號晶片│
│    │      │          │      │至黃品源位於臺中市北│        │  府警察局第二分│卡壹張），如全部│
│    │      │          │      │屯區○○路四段821 號│        │  局中市二警分偵│或一部不能沒收時│
│    │      │          │      │10樓之10住處，由黃品│        │  字第0000000000│，應追徵其價額。│
│    │      │          │      │源將摻入重量不詳之微│        │  號警卷第36頁；│                │
│    │      │          │      │量海洛因（淨重未超過│        │  臺灣臺中地方法│                │
│    │      │          │      │5 公克）之香菸1 支，│        │  院檢察署100 年│                │
│    │      │          │      │無償轉讓予謝志忠施用│        │  度他字第2623號│                │
│    │      │          │      │完畢。              │        │  偵查卷宗第77頁│                │
│    │      │          │      │                    │        │  至第79頁；本院│                │
│    │      │          │      │【備註】原起訴書附表│        │  卷宗(二)第40頁至│                │
│    │      │          │      │        編號13部分  │        │  第41頁）；證人│                │
│    │      │          │      │                    │        │  黃家豐分別於警│                │
│    │      │          │      │                    │        │  詢中陳稱、於偵│                │
│    │      │          │      │                    │        │  訊中具結證述（│                │
│    │      │          │      │                    │        │  參見臺中市政府│                │
│    │      │          │      │                    │        │  警察局第二分局│                │
│    │      │          │      │                    │        │  中市二警分偵字│                │
│    │      │          │      │                    │        │  第0000000000號│                │
│    │      │          │      │                    │        │  警卷第42頁；臺│                │
│    │      │          │      │                    │        │  灣臺中地方法院│                │
│    │      │          │      │                    │        │  檢察署100 年度│                │
│    │      │          │      │                    │        │  他字第2623號偵│                │
│    │      │          │      │                    │        │  查卷宗第119 頁│                │
│    │      │          │      │                    │        │  ）。          │                │
│    │      │          │      │                    │        │3.門號0983—5740│                │
│    │      │          │      │                    │        │  74號雙向通聯紀│                │
│    │      │          │      │                    │        │  錄1 份、通訊監│                │
│    │      │          │      │                    │        │  察譯文1 份（參│                │
│    │      │          │      │                    │        │  見本院卷宗(一)第│                │
│    │      │          │      │                    │        │  107 頁、第154 │                │
│    │      │          │      │                    │        │  頁）。        │                │
└──┴───┴─────┴───┴──────────┴────┴────────┴────────┘